# 本期存在“终止经营”的情形下，每股收益指标的计算

提问人：一云 时间：2023-02-23 16:43:40
陈老师：
本期存在“终止经营”的情形下，每股收益指标计算时要扣除本期终止经营利润吗？
一云

回答人：chenyiwei
根据《讲解 2010 》第三十五章“每股收益”：
需要特别说明的是，潜在普通股是否具有稀释性的判断标准是看其对持续经营每股收益的影响；也就是说，假定潜在普通股当期转换为普通股，如果会减少持续经营每股收益或增加持续经营每股亏损，表明具有稀释性，否则，具有反稀释性。一般情况下，每股收益是按照企业当期归属于普通股股东的全部净利润计算而得；但如果企业存在终止经营的情况，应当按照扣除终止经营净利润以后的当期归属于普通股股东的持续经营净利润进行计算。
企业如有终止经营的情况，应当在附注中分别持续经营和终止经营披露基本每股收益和稀释每股收益。